臺灣士林地方法院民事裁定　　　　　　 100年度司護字第65號
聲　請　人　臺北市政府社會局
法定代理人　江綺雯
受安置人　　郭◇◇　　年籍住.
法定代理人　張△△　　年籍住.
上列聲請人聲請延長安置事件，本院裁定如下：
    主  文
郭◇◇自民國100年11 月13日22時25分起延長安置個月。
聲請程序費用由聲請人負擔。
    理  由
一、聲請意旨略以：聲請人於100 年8 月8 日下午5 時許接獲通
    報表示，受安置人之母，疑因不滿100 年8 月7 日媒體不實
    報導其管教子女偷竊行為，於100 年8 月8 日17時向受安置
    人郭◇◇就讀學校，揚言已讓受安置人郭◇◇成為「小天使
    」，並表示幾天後將讓大家見到受安置人之大體。聲請人後
    續追蹤輔導，受安置人之母拒絕讓聲請人與受安置人郭◇◇
    有所聯繫接觸，聲請人於8 月10日多次偕同警員至受安置人
    家中欲訪視受安置人以評估受安置人等3 人人身安全狀況，
    惟受安置人之母皆以高張之情緒及激烈阻擋行為拒絕配合訪
    視，受安置人之母並向警員表示『叫檢察官來我會帶其去挖
    屍體』。受安置人之母精神狀況極不穩定，聲請人及警員多
    次安撫受安置人之母皆無法穩定其情緒，其仍堅拒不願透露
    受安置人郭◇◇之行蹤，評估受安置人之母之精神狀況及行
    為恐危及受安置人等3 人之人身安全，故再次偕同警消人員
    於8 月10日22時25分至案家將受安置人等3 人予以緊急保護
    安置，並於100 年8 月13日向貴院聲請繼續安置，業獲貴院
    100 年度司護字第50號裁定准予在案。本案繼續安置期間，
    聲請人持續協助受安置人及其手足就學及生活適應，目前恢
    復良好，另針對事件對受安置人心理層面之影響將轉介心理
    諮商輔導。在輔導受安置人母部分，現受安置人之母每月定
    期至北投國軍醫院門診治療，評估其目前生活及情緒狀況漸
    趨穩定。另聲請人於受安置人安置期間安排其會面交往，受
    安置人之母均能遵守會面交往之相關規定。綜上，聲請人評
    估受安置人之母現穩定就醫配合聲請人之輔導處遇，且受安
    置人之手足其保護功能亦已提升，故於100 年11月4 日擬先
    安排受安置人之手足結束安置返家。另聲請人評估受安置人
    之母目前精神及情緒狀況穩定度仍追蹤觀察，且受安置人之
    母前因缺乏處理受安置人行為問題之親職能力，未考量受安
    置人人身安全而將其藏匿屋內數日，影響受安置人之生命安
    全。聲請人評估輔導初期受安置人之母親職能力提升成效尚
    須觀察評估，現階段受安置人仍不適宜返家，為能保護受安
    置人之人身安全，爰依兒童及少年福利法第37條第2 項規定
    ，請准延長安置參個月，以維護少年最佳利益等語。
二、兒童及少年有下列各款情形之一，非立即給予保護、安置或
    為其他處置，其生命、身體或自由有立即之危險或有危險之
    虞者，直轄市、縣（市）主管機關應予緊急保護、安置或為
    其他必要之處置：(一)兒童及少年未受適當之養育或照顧。(二)
    兒童及少年有立即接受診治之必要，而未就醫者。(三)兒童及
    少年遭遺棄、身心虐待、買賣、質押，被強迫或引誘從事不
    正當之行為或工作者。(四)兒童及少年遭受其他迫害，非立即
    安置難以有效保護者。又緊急安置不得超過72小時，非72小
    時以上之安置不足以保護兒童及少年者，得聲請法院裁定繼
    續安置。繼續安置以3 個月為限；必要時，得聲請法院裁定
    延長之。兒童及少年福利法第36條第1 項、第37條第2 項分
    別定有明文。經核，本件聲請人主張之事實，業據提出戶籍
    資料、臺北市政府社會局兒童少年保護個案法庭報告書、本
    院100 年度司護字第50號民事裁定等件為證，所稱尚無不合
    。本院考量為能持續提供受安置人心理輔導，家庭生活情況
    仍須追蹤觀察，為利後續處遇及受安置人之最佳利益，認非
    延長安置不足以保護受安置人，故其聲請延長繼續安置3 個
    月，應予准許。
三、依兒童及少年福利法第37條第2 項、非訟事件法第21條第1
    項前段，裁定如主文。
四、如不服本裁定，應於裁定送達後10日內，以書狀向本院提出
    抗告狀，並繳納抗告費新臺幣1,000元。
中    華    民    國   100    年    11    月    8     日
                  家事庭司法事務官  王政揚